【裁判字號】    96,上,131
【裁判日期】    970506
【裁判案由】    給付貨款
【裁判全文】
臺灣高等法院臺南分院民事判決  96年度上字第131號
上  訴  人
即  原  審
反 訴原 告  日日春鞋業股份有限公司
法定代理人  甲○○
訴訟代理人  蔡清河  律師
被 上 訴人
即  原  審
本 訴原 告  金業實業有限公司
法定代理人  乙○○
訴訟代理人  陳麗珍  律師
上列當事人間請求給付貨款事件，上訴人對於中華民國96年5月
18日臺灣臺南地方法院第一審判決（94年度訴字第749號）提起
上訴，本院於97年4月22日言詞辯論終結，判決如下：
    主  文
上訴駁回。
第二審訴訟費用由上訴人負擔。
原判決主文第一項，被上訴人以新台幣壹佰零壹萬元為上訴人供
擔保後，得為假執行。但上訴人如於假執行標的物拍定、變賣前
，以新台幣佰零貳萬捌仟壹佰肆拾元為被上訴人預供擔保後
，得免為假執行。
    事  實
甲、上訴人即反訴原告方面：
一、聲明：
（一）本訴聲明：求為判決：(一)原判決關於本訴部分廢棄。(二)被
      上訴人在第一審之訴駁回。(三)第一、二審訴訟費用由被上
      訴人負擔。(四)如受不利之判決，請准供擔保宣告免於假執
      行。
（二）反訴聲明：求為判決：(一)原判決關於反訴部分廢棄。(二)被
      上訴人應給付上訴人新台幣（下同）2,162,442元暨自反
      訴狀繕本送達被上訴人之翌日起至清償日止，按週年利率
      百分之5計算之利息。(三)第一、二審訴訟費用由被上訴人
      負擔。(四)請准供擔保宣告假執行。
二、陳述：除與原判決記載相同者，茲予引用外，補稱略以：
（一）本訴部分：
    (1)民國（下同）94年2月17日，上訴人之客戶新加坡商輝騰
      鞋業股份有限公司（下稱「輝騰公司」），因發現上訴人
      交付之製令批號A0000000及A0000000等成品鞋，有整船貨
      載「鞋內底鐵心不符規格，導致鞋跟斷裂」之瑕疵，乃以
      書面通知，向上訴人索賠扣款美金65,635.71元，約新台
      幣2,028,143元。嗣於94年10月25日該公司出具之英文及
      中文證明書上載稱：「經查證日日春鞋業股份有限公司所
      出一批貨，... 茲因『鐵心問題引起鞋跟斷裂導致客人整
      批退貨，並求償美金壹拾貳萬零陸佰貳拾元整』」等語，
      可知輝騰公司向上訴人求償扣款之美金120,620元，如以1
      美元兌換30.9元新台幣計算，即折合新台幣3,727,158 元
      。上訴人除已於94年3月2日及同年3月14日兩度以存證信
      函主張對被上訴人扣款2,028,143元外，亦曾於94年8月29
      日再以存證信函通知被上訴人索賠餘額1,699,015元，共
      3,727,158元，依約均應由被上訴人負擔賠償責任。上訴
      人自得主張以此部分所得請求之損害賠償，與被上訴人本
      件之請求互相抵銷。
    (2)原判決顯已肯認上訴人所抗辯之使用紅板錯誤及交貨遲延
      部分，兩造當時應已有所處理，而所謂處理即是被上訴人
      之法定代理人所陳述之「扣款」，又所謂「扣款」即是上
      訴人於94年3月2日及94年3月14日，兩度以郵局存證信函
      明確通知被上訴人，關於交付中底板發現規格不對，造成
      鞋跟斷裂之重大瑕疵，及因被上訴人違約使用仿冒紅板，
      退回重做，致改用空運交貨之運費損害等事情，並於該存
      證信函中向被上訴人主張：「以上索賠扣款NT$3,028,143
      ，將以11月及12月貨款扣除，剩餘部分及元月貨款共NT$3
      ,664,131，請貴公司（即被上訴人）派員至本公司收款」
      。原判決卻又認被上訴人得請求上訴人給付該已扣之款項
      ，顯有前後矛盾之違法。
（二）反訴部分：
    (1)承前揭所述，被上訴人有交貨遲延，導致上訴人遞延後續
      成品完成作業時程外，更因後續交貨亦有遲延，如此接續
      遲延，導致上訴人必須於被上訴人就「A0000000」、「A0
      000000」、「A0000000」、「A0000000」、「A0000000」
      、「A0000000」等6個批號之交貨遲延狀況下，改用空運
      出貨予下游客戶。上訴人因此分別於94年1月18日支出空
      運費用美金3,261元；94年3月10日支出空運費用美金6,40
      2.4元；94年3月10日支出空運費用美金20,551.79元；94
      年4月11日支出空運費用美金17,144.91元，以上合計美金
      47,360.10元，如以當時1美元兌換30.9元新台幣計算，約
      合新台幣1,463,427元。此有上訴人空運明細單可為參照
      。
    (2)因被上訴人交付之中底板有瑕疵，至上訴人遭客戶輝騰公
      司索賠3,727,158元，及被上訴人接續交貨遲延，導致上
      訴人遭受額外支出空運費用之損失計1,463,427元，合計
      為519,585元，經抵銷扣除被上訴人於本訴請求給付之3,
      028,143元，差額尚有2,162,442元。此即為上訴人提起本
      件反訴，請求被上訴人應賠償給付之金額。依據原判決所
      引用被上訴人法定代理人之陳述，既已對上訴人所抗辯被
      上訴人使用紅板錯誤及交貨遲延兩項可歸責於被上訴人之
      事由為自認，應無舉證不足之情形，原判決以上訴人舉證
      不足，認上訴人反訴之請求為無理由，似有誤會。
（三）請求鈞院函系爭鞋類樣品鑑定人財團法人鞋類暨運動休閒
      科技研發中心，就下列質疑點再為補充說明：中底板鑑
      定部分，鞋技中心明確陳稱「進口藍板」及「K7鐵心材質
      」等部分，根本沒有實施鑑定，亦未交代其未實施鑑定之
      原因為何，此部分鑑定意見顯有不完備之處。鞋跟斷裂
      原因部分，上訴人認為鞋技中心並未明確指明鞋跟斷裂原
      因及其因果關係，鑑定意見充其量僅在描述樣品外觀之檢
      視、測量結果。依上訴人多年加工製鞋之專業知識經驗
      ，鞋跟斷裂必肇因於中底板鐵心材質及強度不足，只要鐵
      心不斷，鞋跟必然亦不致斷裂。就系爭批號鞋類瑕疵，上
      訴人才會歸咎於被上訴人交付之中底板有瑕疵。至於鑑
      定意見於鞋跟斷裂原因鑑定部分，指稱「鞋跟側面上端線
      應與鞋底平面總長1/4點對齊，送鑑樣品鞋根側面上端線
      皆未達鞋底全長1/4點位置」乙節，或有語焉不詳。惟如
      鑑定意見係認為「鞋跟側面上端線應達鞋底全長1/ 4」，
      上訴人則認為並不符合製鞋業界公認之設計及製造規範，
      亦不足以認定為鞋跟斷裂之原因，還是應該指向中底板鐵
      心材質不佳及強度不足所致。
三、證據：援用原審提出之證據。
乙、被上訴人即本訴原告方面：
一、聲明：
（一）本訴聲明：求為判決：(一)上訴駁回。(二)訴訟費用均由上訴
      人負擔。(三)願供擔保請准予宣告假執行。
（二）反訴聲明：求為判決：(一)上訴駁回。(二)訴訟費用均由上訴
      人負擔。(三)如受不利判決，願供擔保請准免為假執行之宣
      告。
二、陳述：除與原判決記載相同者，茲予引用外，補稱略以：
（一）上訴人主張：「所謂處理即是被上訴人之法定代理人所陳
      述之『扣款』，又所謂『扣款』即是上訴人於94年3月2日
      及94年3月14日，兩度以郵局存證信函明確通知被上訴人
      ，關於交付中底板發現規格不對，造成鞋跟斷裂之重大瑕
      疵，及因被上訴人違約使用仿冒紅板，退回重做，致改用
      空運交貨之運費損害等事情」云云，洵有謬誤。依據兩造
      間往來狀況及相關事證等，可知上訴人於收貨時即進行品
      管驗收，此亦可由送貨單上有上訴人之人員簽收及依據訂
      貨單上所載「確認後方可大量生產」、「越南確認方可量
      產」等語，足證系爭紅板確經上訴人驗收完畢無訛。準此
      ，上訴人辯稱: 格規不符云云，顯然不實。至於所謂「扣
      款」乙節，上訴人已直接扣除55,400元（按：被上訴人為
      維兩造商誼，無奈予以接受），但雙方並無共同之簽認文
      件存在，從而上訴人主張其於94年3月2日及94年3月14日
      兩度以郵局存證信函通知被上訴人云云，亦有不實。又上
      訴人提出輝騰公司之求償文件為據，請求被上訴人賠償其
      損失云云，惟上訴人加工製成鞋子之零件眾多，被上訴人
      僅提供上訴人中底板部分，故上訴人實不能僅以鞋子成品
      有瑕疵，即推斷係被上訴人供應之中底板有瑕疵。況倘如
      訴外人輝騰公司所稱「整批退貨」云云，上訴人何以未提
      供該批貨物為證，益見上訴人所述不實。
（二）關於反訴部分: 本件上訴人主張之中底板瑕疵，應歸責於
      被上訴人云云，惟系爭中底板係符合上訴人規格而無瑕疵
      ，此業經財團法人鞋類暨運動休閒科技研發中心鑑定在案
      ，有該中心96年2月14日函可稽。蓋系爭送鑑定之鞋鞋跟
      所以斷裂，係肇因於「鞋跟側面上端線未達鞋底全長1/4
      點位置」，而「鞋跟側面上端線」乙節非屬被上訴人事項
      範疇，故上訴人主張顯無理由。況上訴人主張被上訴人遲
      延交貨致須空運而生損害乙節，業經原判決審酌確認在案
      ，蓋依據兩造提出之空運明細等資料以觀，被上訴人實際
      交貨日期甚較原預定日期提前，故上訴人主張之鞋子成品
      須空運之原因應歸責於被上訴人云云，洵無足採。又上訴
      人所提空運費用明細與實際交貨日期根本不符，且被上訴
      人實際交貨日期及上訴人空運鞋子成品尚有一段期間差距
      ，顯見上訴人鞋子成品空運乙節，並無應歸責於被上訴人
      之事由。
（三）關於財團法人鞋類暨運動休閒科技研發中心96年11月28日
      鞋技傑檢字第252號函意見如后：本件鑑定人雖因儀器之
      故，致無法鑑定鐵心材質，然本件系爭鞋類鞋跟斷裂之成
      因非為鐵心材質，蓋依據鑑定報告所載，送鑑定樣品之2
      隻鞋跟雖有斷裂情狀，惟其鐵心並未斷裂，顯見鐵心材質
      並非鞋跟斷裂之原因。況據前揭鑑定報告所載：「鞋跟側
      面上端線應與鞋底平面總長四分之一對齊，乃女鞋跟鞋底
      樣版設計技術基本依據，為鞋底結構組合的一部分」。而
      上訴人製成之鞋子成品「鞋跟側面上端線未達鞋底全長點
      位置」洵屬確定，而此亦為上訴人製成鞋子之鞋跟斷裂原
      因，洵無疑義。
三、證據：援用原審提出之證據。
丙、本院依上訴人之聲請，函請財團法人鞋類暨運動休閒科技研
    發中心再補充說明或鑑定下列事項：中底板鑑定部分，鞋
    技中心明確陳稱「進口藍板」及「K7鐵心材質」等部分，根
    本沒有實施鑑定，亦未交代其未實施鑑定之原因為何？鞋
    跟斷裂原因及其因果關係？系爭批號鞋類之鞋跟斷裂是否
    肇因於中底板鐵心材質及強度不足？若鐵心不斷，鞋跟是否
    必然亦不致斷裂？至於鑑定意見於鞋跟斷裂原因鑑定部分
    ，指稱「鞋跟側面上端線應與鞋底平面總長1/4點對齊，送
    鑑樣品鞋根側面上端線皆未達鞋底全長1/4點位置」乙節，
    惟如鑑定意見係認「鞋跟側面上端線應達鞋底全長1/4」，
    是否不符合製鞋業界公認之設計及製造規範？能否足以認定
    為鞋跟斷裂之原因，抑應該指向中底板鐵心材質不佳及強度
    不足所致？
    理  由
壹、本訴部分：
一、本件被上訴人起訴主張：上訴人於93年11月、12月及94年1
    月間分別向被上訴人下單採購中底（中底為鞋子組成部分之
    一），而被上訴人依約定期間內完成交貨，且經上訴人於請
    款單上簽認無誤。而有關上述貨款，93年11月計有1,764,70
    6元，93年12月計有1,795,475元，94年1月計有3,132,093元
    ，合計為6,692,274元，扣除上訴人公司於94年3月所給付予
    被上訴人之3,664,131元，尚有3,028,143元貨款未給付。上
    訴人抗辯被上訴人所製造之製令批號A0000000、A0000000號
    中底部有瑕疵部分。按稱承攬者，謂當事人約定，一方為他
    方完成一定之工作，他方俟工作完成，給付報酬之契約。民
    法第490條第1項有所明文。準此，凡當事人約定一方為他方
    完成一定之工作，他方俟工作完成，給付報酬者，即為承攬
    契約。查兩造間就系爭鞋子中底板之交易，向來係上訴人每
    次下單訂貨，並出具指示，而由被上訴人依據上訴人之指示
    完成，顯見兩造間係約定，由被上訴人為上訴人完成該中底
    板工作，而上訴人俟其完成工作，即給付報酬，故兩造間係
    成立承攬契約無誤。另按「工作之瑕疵，因定作人所供給材
    料之性質或依定作人之指示而生者，定作人無前三條所規定
    之權利。」民法第496條定有明文。據此，凡依定作人指示
    而生之工作瑕疵，定作人並無瑕疵擔保請求權。上訴人自認
    被上訴人係受其指示完成工作，且被上訴人係受上訴人指示
    而為中底板之製造，系爭中底板均經上訴人於越南之工作人
    員陳德福確認無誤在案，此由上訴人所提出被證一、被證二
    亦載有「請務必向春日越南廠負責品管人員或QC5班長索取
    成型大底一組，除試作經有權決行人員確認OK外，在大量生
    產中作削斜邊之比對才能大量生產。」等語，觀諸上訴人公
    司利用系爭中底板大量生產女鞋乙節，益證系爭中底板業經
    上訴人公司確認無訛，被上訴人既受上訴人指示而為系爭中
    底板之製造，則系爭中底板縱有瑕疵，亦應歸責於上訴人，
    上訴人自不得向被上訴人主張瑕疵擔保請求權。退步言之，
    縱認本件兩造之關係為買賣關係，則買受人應按物之性質，
    依通常程序從速檢查其所受領之物。如發見有應由出賣人負
    擔保責任之瑕疵時，應即通知出賣人。買受人怠於為前項之
    通知者，除依通常之檢查不能發見之瑕疵外，視為承認其所
    受領之物（民法第356條第1項、第2項著有明文）。蓋被上
    訴人所交付之中底板，均業經上訴人確認在案，上訴人既已
    檢查被上訴人所交付之中底板無訛，上訴人即已承認其所受
    領之物。又關於上訴人所抗辯其受客戶新加坡商輝騰鞋業股
    份有限公司索賠扣款美金65635.71元之部分，核屬無據。按
    私文書應提出其原本，民事訴訟法第352條第2項載明在案，
    然上訴人僅提出所謂「新加坡商輝騰鞋業股份有限公司之書
    面通知」影本，即謂被上訴人有上訴人所述之情事，核無足
    採，蓋新加坡商輝騰鞋業股份有限公司是否為上訴人之客戶
    ，系爭中底板是否為被上訴人所製造，系爭中底板倘為被上
    訴人所製造，該瑕疵是否可歸責於被上訴人，尚待上訴人舉
    證，上訴人所提出之上述書面通知，被上訴人否認其形式及
    實質上之真正。況且新加坡商輝騰鞋業股份有限公司既係向
    上訴人買受之鞋子鞋跟斷裂，致遭受歐洲客戶退貨，準此，
    應有歐洲客戶要求退貨之憑據暨退回之鞋子瑕疵品等，此部
    分應由上訴人負舉證責任，否則豈可空口白話。況且上訴人
    主張之瑕疵鞋子共為7100雙，數量龐大，何以上訴人未留存
    相當數量之瑕疵品，此亦有所可疑，顯見上訴人之抗辯，並
    不真實。另有關上訴人抗辯被上訴人以中國大陸製仿冒加拿
    大進口品牌BENN ETT FLEET紅板，致上訴人增加額外空運費
    用部分，被上訴人否認，此部分亦應由上訴人負舉證責任。
    又上訴人所提出之底部訂購單上僅敘明「進口紅板」，並未
    指定任何廠牌，被上訴人提供之紅板僅須為進口紅板，而非
    越南當地生產之紅板即可，而被上訴人所提出之紅板，確非
    越南當地生產之紅板，故並無違反訂購單之約定。況上訴人
    所提出之所謂「春日實業股份有限公司驗收單」，並註記「
    交期已延誤，使用仿冒中國紅板」云云，該文件係上訴人自
    行製作，被上訴人亦未收到任何上訴人交付之驗收單，準此
    ，上訴人以其自行製造之文書，而謂被上訴人有違反訂單約
    定之舉，並不可採。另上訴人以訂購單及自行製作之驗貨單
    ，而謂被上訴人有延誤交貨之情事，惟訂購單敘明：「台灣
    交期供貴公司備料用，正確之交期以越南為準」、「本訂單
    將提早開出供貴公司備料及預留生產日期，請貴公司務必儘
    快與越南排定交貨期，在較接近可準時完成之日期內再開始
    生產」、「越南確認方可量產」等語，顯見訂購單上之交貨
    日期乃係預定，並非確定日期，真正交貨之確定日期應以越
    南為準，故上訴人以訂購單上之預定交貨日期，而謂被上訴
    人有延誤交貨等語，顯然無據。況且訂購單上亦有約定，若
    未能依約交貨，上訴人公司有取消訂單之權，而上訴人並無
    取消訂單之舉，故上訴人之上述抗辯，顯屬無據。另上訴人
    所抗辯被上訴人代理人陳惜曾於94年3月14日代理被上訴人
    公司到上訴人公司收取貨款當時，就上訴人所主張索賠之事
    項及金額，表示認知云云，然此係被上訴人之代理人陳惜於
    收取貨款時，因上訴人拒不付款之故，被上訴人為能提早收
    回貨款以利公司資金週轉，只好無奈於上訴人所謂「索賠事
    項之文件」上加註已收款項及「其餘未收款項，再商確」字
    樣，由此觀之，被上訴人並未同意上訴人所述有關索賠之情
    事。另外，系爭中底板係符合上訴人所要求之規格而無瑕疵
    之情，業據財團法人鞋類暨運動休閒科技研發中心鑑定在案
    ，此有該中心之鑑定報告可按，蓋系爭送鑑定之鞋跟所以斷
    裂，係肇因於鞋跟側面上端線未達鞋底全長1/4點範圍，而
    鞋跟側面上端線乙節非屬被上訴人事項範疇，故上訴人主張
    被上訴人所交付之中底板有瑕疵等語，即無可信。又上訴人
    所提出之底部訂購單上僅敘明「進口紅板」，並未指定任何
    廠牌，被上訴人所提供之紅板僅須為進口紅板而非越南當地
    生產製造之紅板即可，準此，被上訴人提供之紅板確非越南
    當地生產之紅板（按：越南當地並無生產任何紅板），故並
    無違反訂購單之約定，況上訴人所提「春日實業股份有限公
    司驗收單」並註記「交期已延誤，使用仿冒中國紅板」云云
    ，惟該文件係上訴人自行製作之文件，實不足為證，復且，
    依據上訴人所提出之民事答辯（四）狀檢具之驗收單內容以
    觀，批號「A0000000」、「A0000000」、「A0000000」、「
    A0000000」、「A0000000」、「A0000000」、「A00000000
    」、「A0000000」及「A0000000」，並無任何文字記載，準
    此，上訴人以其自行製作之文書而謂被上訴人有違反訂單約
    定之舉，並未可信。又上訴人民事答辯（五）狀雖檢具所謂
    運費付款帳單、空運帳單及銀行匯款單等資料，惟所謂運費
    付款單係由上訴人自行製作，其餘上訴人所提出之空運帳單
    及銀行匯款單，亦僅能證明上訴人有空運或匯款行為，亦不
    足以為本件之憑據，豈可僅憑該文書而謂可歸責於被上訴人
    ，致被上訴人應負擔該空運運費，況上訴人迄今根本未舉證
    證明其空運之必要性，故實不得僅憑上訴人片面主張即認被
    上訴人應負擔所謂之空運運費。又上訴人民事答辯（四）狀
    已檢具所謂被上訴人遲延之批單製號，並於民事答辯（五）
    狀內再次敘明所謂因被上訴人於答辯（四）狀所列批號遲延
    交貨，致上訴人必須改用空運出貨之批號有「A0000000 」
    、「A0000000」、「A0000000」、「A0000000」、「A00000
    00」、「A0000000」云云，惟經比對上揭批號號碼，發現二
    者根本不相符，亦無相干。再上訴人於民事答辯（五）狀內
    敘明所謂因被上訴人遲延而空運之批單製號為「A0000000」
    、「A0000000」、「A0000000」、「A0000000」、「A00000
    00」、「A0000000」，然上訴人所述前揭批單交貨時間與上
    訴人所述時間，顯然有異，此有經上訴人供簽收之送貨單可
    稽，顯然上訴人所提出之上述資料，乃係不實。爰本於訂購
    契約之法律關係，求為判命上訴人應給付被上訴人3,028,14
    3元及自94年6月4日起至清償日止，按年息百分之5計算之利
    息之判決等語（原審就被上訴人本訴聲明部分判決上訴人應
    給付被上訴人3,028,143元及法定遲延利息，上訴人就其上
    開敗訴之本訴提起上訴）。
二、上訴人則以：依兩造間製令批號A0000000及A0000000底部訂
    購單，除就顏色、規格、明細及包裝方式，做明確指示外，
    其他約款則列明：「本訂單將提早開出供貴公司（即被上訴
    人）備料及預留生產日期，請貴公司務必儘快與越南排定交
    貨期，在較接近可準時完成之日期內在開始生產，否則如有
    訂單遭客戶取消或變更，將由貴公司自行吸收」；注意事項
    欄第1點：「本批貨全數轉外銷出口，其品質、數量、交貨
    期、包裝方式等一定要準確符合外銷地要求」；第5點：「
    交貨運費及因品質不合格所發生之運費及一切費用，皆由貴
    公司負擔」；第6點：「若未能依約交貨，本公司有取消本
    訂單之權，若因此延誤本公司出口，損失一概由貴公司負賠
    償之責」；第7點：「本批貨在台灣採購送越南廠加工出口
    ，收到訂單請簽回，三天內若不簽回視同認可此訂單交期，
    若因交貨期遲延造成批貨材料需空運，則貴公司需負擔原材
    料及成品鞋空運費用，絕不異議」。94年2月17日，上訴人
    之客戶輝騰公司，因上訴人交付之製令批號A0000000及A000
    0000之成品鞋，被發現有「整船貨載都有因為鞋內底鐵心不
    符規格，所導致之鞋跟斷裂」瑕疵，向上訴人索賠扣款美金
    65,635.71元，約合新台幣2,028,143元。另被上訴人又於93
    年12月間，以中國大陸製仿冒加拿大進口品牌BENN ETT FLE
    ET紅板，7萬多雙，此有被上訴人以東和興公司名義分別於
    92年2月19日、93年5月1日及93年12月29日向上訴人傳真報
    價之3紙報價單就進口紅板、藍板部分，均明確記載「加拿
    大紅板」及「加拿大藍板」，極為清楚。被上訴人主張只要
    交付「進口紅板」即符合雙方約定，並不實在，有故意違約
    ，意圖不當得利之嫌。因而遭上訴人退貨，要求重做，致延
    誤上訴人對客戶之交貨時程，上訴人迫不得已，捨棄預定之
    客戶負擔運費之海運，改用自己負擔昂貴運費之空運，才能
    準時向客戶交貨。以上致上訴人必須改用空運出貨之批號有
    「A0000000」、「A0000000」、「A0000000」、「A0000000
    」、「A0000000」及「A0000000」等6個批號。上訴人分別
    於94年1月18日，支出空運費用美金3,261元；於94年3月10
    日，支出空運費用美金6,402.4元；94年3月10日，支出空運
    費用美金20,551.79元；及94年4月11日，支出空運費用美金
    17,144.91元。以上4次空運費用合計美金47,360.10元，如
    以當時1美元兌換30.9元台幣計算，約合新台幣1,463,427元
    。此有上訴人公司空運明細單可為參照。此空運運費部分係
    因被上訴人違約造成，依約自應亦由被上訴人負責。此部分
    有在越南當地代理上訴人之ＯＬＥＥＲ公司，因辦理退貨事
    宜，製作、交付予東和興公司（代理被上訴人）之交運單六
    紙可證。上訴人隨即於94年3月2日及94年3月14日，兩度以
    郵局存證信函，明確通知被上訴人上情，並向被上訴人主張
    ：「以上索賠扣款NT＄3,028,143，將以11月及12月貨款扣
    除，剩餘部分及元月貨款共NT＄3,664,131，請貴公司（即
    被上訴人）派員至本公司收款」。被上訴人代理人陳惜（註
    ：陳惜為被上訴人公司法定代理人乙○○之妻）曾於94年3
    月14日，代理被上訴人公司到上訴人公司收取貨款時，就前
    開上訴人主張索賠之事項及金額，表示認知。此有陳惜於上
    訴人條列索賠事項之文件上，親自書寫：「茲收到春日帳款
    NT＄3,664,131，其餘未收款項，再商確，Tks」及「東和興
    －陳惜，2005/03/14」等文字可證。換言之，就被上訴人交
    貨給上訴人之貨品，上訴人除主張被上訴人應負瑕疵擔保之
    債務不履行之損害賠償責任外，上訴人亦主張被上訴人另有
    交貨遲延，致使上訴人額外負擔空運運費之損害，此部分依
    約亦應由被上訴人負賠償責任。至於被上訴人質疑上訴人所
    列交付空運批號，與底部訂購單數量不符乙節，雖被上訴人
    所提出批號A0000000數量為79件，A0000000數量為786件，A
    0000000數量為220件，A0000000數量為3,924雙，A0000000
    數量為4,755雙，A0000000數量為4,260雙，A0000000數量為
    1,140雙，A0000000數量為1,200雙（嗣後又變更為21,500雙
    ），與上訴人所列數量完全相符者計A0000000，A0000000，
    A0000000等批號。但批號A0000000，訂購單數量21,500雙，
    交付空運9,200雙。A0000000，訂購單數量3,924雙，交付空
    運2,400雙。係因僅就急迫交貨之數量交付空運，而非就全
    部訂購數量均交付空運。其餘批號數量有所出入之原因，應
    係出自於生產及交貨過程中，訂單數量之臨時加減所致。綜
    上，上訴人對被上訴人得主張之損害賠償，金額合計3,491,
    570元，上訴人並於94年3月14日以存證信函，就被上訴人對
    上訴人得主張之貨款債權，具體明確向被上訴人表示抵銷，
    基此，就本件被上訴人之請求，既已於94年3月14日，經上
    訴人合法抵銷，應已發生債務消滅之效力，上訴人自無給付
    之義務，被上訴人之訴應無理由。另輝騰公司於94年10月25
    日出具之英文及中文證明書上陳述：「經查證日日春鞋業股
    份有限公司所出一批貨，…茲因『鐵心問題引起鞋跟斷裂導
    致客人整批退貨，並求償美金壹拾貳萬零陸佰貳拾元整』」
    而向上訴人求償扣款美金120,620元，如以1美元兌換30.9台
    幣計算，即折合新台幣3,727,158元。上訴人除已於94年3月
    2日及同年月14日，兩度以存證信函，主張對被上訴人扣款
    2,028,143元外，亦曾於94年8月29日，再以存證信函通知被
    上訴人，主張輝騰公司索賠之餘額1,699,015元，依約亦應
    由被上訴人負擔賠償責任。換言之，上訴人因被上訴人交付
    中底有瑕疵，致上訴人遭輝騰公司索賠總額為3,727,158元
    （2,028,143＋1,699,015＝3,727,158）。又兩造爭執之鞋
    跟斷裂原因，經送系爭鞋類樣品鑑定人財團法人鞋類暨運動
    休閒科技研發中心（下簡稱「鞋技中心」）函覆之鑑定報告
    結論略為：「(一)中底板鑑定部分:1. 進口藍板無法鑑定進口
    。2.K7鐵心材質無法鑑定。3.送鑑樣品馬口鐵厚度有部分為
    0.4mm者。4.中國國家標準CNS2964 G3058碳工具鋼鋼料的規
    範中規定SK7硬度為HRC56以上（訂購單為K7）。5.除了1、2
    、3、4項外，其餘中底板訂購單與送鑑樣品皆符合。(二)鞋跟
    斷裂原因鑑定部分：1.一般貿易商要求鞋跟拔脫強度為51kg
    f，送鑑樣品測試4隻，強度不足者有1隻。2.鞋跟側面、上
    端線應與鞋底上平面總長1/4點對齊，送鑑樣品鞋跟側面上
    端線皆未達鞋底全長1/4點位置。」然上訴人對於鞋技中心
    鑑定報告之意見為：中底板鑑定部分，鞋技中心明確陳稱
    「進口藍板」及「K7鐵心材質」等部分，根本沒有實施鑑定
    ，亦未交代其未實施鑑定之原因為何，此部分鑑定意見顯有
    不完備之處，不足以證實如被上訴人所稱中底板無瑕疵等情
    。鞋跟斷裂原因部分，上訴人認為鞋技中心並未明確指明
    鞋跟斷裂原因及其因果關係，鑑定意見充其量僅在描述樣品
    外觀之檢視、測量結果，亦不足以證實如被上訴人所稱，鞋
    跟斷裂全係屬上訴人事項範疇。依上訴人多年來加工製鞋
    之專業知識經驗，鞋跟斷裂必肇因於中底板鐵心材質不佳及
    強度不足，只要鐵心不斷，鞋跟必然亦不致斷裂。故就系爭
    批號鞋類瑕疵，上訴人才會歸咎於被上訴人交付之中底板有
    瑕疵。此有此次送鑑樣品中，鐵心斷裂導致鞋跟斷裂之樣品
    照片可參。至於鑑定意見於鞋跟斷裂原因鑑定部分，指稱
    「鞋跟側面上端線應與鞋底上平面總長1/4點對齊，送鑑樣
    品鞋跟側面上端線皆未達鞋底全長1/4點位置」乙節，或有
    語焉不詳。惟如鑑定意見係認為「鞋跟側面上端線應達鞋底
    全長1/4」，上訴人則認並不符合製鞋業界公認之設計及製
    造規範，亦不足以認定為鞋跟斷裂之原因。鞋跟所以斷裂之
    原因，還是應該指向中底板鐵心材質不佳及強度不足所致。
    綜上所述，被上訴人請求上訴人給付貨款，並無理由等語，
    資為抗辯。
三、兩造對下列事實，並不爭執，堪信為實：
  (一)上訴人曾於93年11月、12月及94年1月間分別向被上訴人下
    單訂購中底（中底為鞋子組成部分之一），而被上訴人已依
    約定於期間內完成交貨，並經上訴人於請款單上簽認無誤，
    而有關上述貨款，93年11月計有1,764,706元（見原審卷第
    16-19頁），93年12月計有1,795,475元（見原審卷第20-24
    頁），94年1月計有3,132,093元（見原審卷第25-32頁），
    合計為6,692,274元，上訴人公司曾於94年3月給付被上訴人
    3,664,131元，有被上訴人所提請款明細在卷可佐（見原審
    卷第16至32頁）。
  (二)上訴人向被上訴人訂購中底，係由被上訴人將中底交付予上
    訴人在越南之代工廠ＯＬＥＥＲ公司，由ＯＬＥＥＲ公司加
    工製成成品，至於其餘鞋子零件，則係由上訴人向其他第三
    人採購（見原審卷第161頁）。
四、被上訴人另主張伊受上訴人指示而為系爭中底板之製造，該
    中底板縱有瑕疵，亦應歸責於上訴人，上訴人自不得向被上
    訴人主張瑕疵擔保，且該中底板業經上訴人確認在案，依民
    法第356條第1項、第2項之規定，其即已承認其所受領之物
    。另上訴人抗辯被上訴人以中國大陸製仿冒加拿大進口品牌
    BENN ETT FLEET紅板，致上訴人增加額外空運費用部分，被
    上訴人否認，此部分亦應由上訴人負舉證責任。上訴人以其
    自行製造之所謂「春日實業股份有限公司驗收單」，而謂被
    上訴人有違反訂單約定之舉，並不可採。另上訴人以訂購單
    及自行製作之驗貨單，而謂被上訴人有延誤交貨之情事，顯
    然無據，蓋該訂購單上之交貨日期乃係預定，並非確定日期
    ，真正交貨之確定日期應以越南為準故也。稽上，上訴人抗
    辯被上訴人交付之中底有瑕疵，又被上訴人使用仿冒紅板、
    交貨遲延，造成上訴人受有損失等事實，未能舉證以實其說
    ，則上訴人主張以上開損失抵銷扣除被上訴人之本訴請求其
    給付所欠之貨款3,028,143元，為無理由等情，惟為上訴人
    所否認，並以前揭情詞置辯。茲本件所應審究者厥為: (1)上
    述被上訴人所交付之中底板，是否有上訴人所抗辯之瑕疵存
    在，應負損害賠償之責？(2)又被上訴人是否曾交付仿冒之紅
    板，而遭上訴人退貨而重做，並因此交貨遲延，致使上訴人
    改用空運交貨予下游客戶而額外支出空運費用？因而應對此
    費用之損失負賠償之責任？(3)上訴人主張以上開損失抵銷扣
    除被上訴人之本訴請求其給付所欠之貨款3,028,143元，是
    否有理由? 經查：
（一）按當事人主張有利於己之事實者，就其事實有舉證之責任
      。民事訴訟法第277條前段定有明文。又主張常態事實者
      ，就其事實無庸舉證，主張變態事實者，應就變態事實負
      舉證義務，此為舉證責任分擔原則。再者，原告（即本件
      之被上訴人）對於自己主張之事實（即起訴事實）已盡證
      明之責後，被告（即本件之上訴人）對其主張於抗辯之事
      實，並無確實證明方法或僅以空言爭執者，當然認定其抗
      辯事實之非真正，而應為被告不利益之裁判；另主張法律
      關係存在之當事人，僅須就該法律關係發生所須具備之特
      別要件，負舉證之責任，至於他造主張有利於己之事實，
      應由他造舉證證明（最高法院18年度上字第1679、2855號
      及同院52年度台上字第518號判例參照）。本件被上訴人
      主張上訴人於上揭時間向被上訴人下單採購中底板，而被
      上訴人依約定期間內完成交貨，且經上訴人於請款單上簽
      認無誤。而有關上述貨款，93年11月計有1,764,706元（
      原審卷第16-19頁），93年12月計有1,795,475元（原審卷
      第20-24頁），94年1月計有3,132,093元（原審卷第25-32
      頁），合計為6,692,274元，上訴人公司曾於94年3月給付
      被上訴人3,664,131元，尚有3,028,143元未給付等情，有
      被上訴人所提請款明細在卷可佐（見原審卷第16至32頁）
      ，且上訴人對之不爭執，堪信為實。本件上訴人抗辯: 因
      被上訴人交付之中底板有瑕疵，致上訴人遭客戶輝騰公司
      索賠合計3,727,1588元。又因被上訴人遲延交貨，致使上
      訴人有6個批號之鞋子成品，必須改用空運出貨，而遭受
      額外支出空運費用之損失計1,463,427元，合計為5,190,
      585元，此損失被上訴人自應負賠償責任，伊已經於94年
      3月14日以上開損失賠償之金額抵銷上述3,028,143元貨款
      ，債之關係已消滅，伊已無付款之義務云云（見原審卷第
      38頁），然為被上訴人所否認，則依據上述舉證責任之規
      定，自應由上訴人就其上開抗辯之事實，負舉證責任。而
      上訴人就其所主張被上訴人所交付之中底，有瑕疵存在乙
      節，雖提出訴外人輝騰公司之求償文件及6雙女鞋為據（
      見原審卷第46-49頁）。然查，被上訴人所交付之貨物中
      底，乃鞋子之組成部分之一（尚有鞋面、大底及跟部，見
      原審卷第79頁上訴人法定代理人之陳述），又被上訴人所
      交付之上述中底貨品，係交由上訴人所委託代工之代工廠
      越南ＯＬＥＥＲ公司，由ＯＬＥＥＲ公司加工製成成品之
      情，為兩造所不爭執，已如前述，則被上訴人所交付之中
      底，既僅係供上訴人加工製成鞋子成品之零件之一，鞋子
      成品之製作過程，尚有上訴人之越南代工廠之加工過程及
      其他廠商供應之大底、跟部等零件，則非鞋子成品一有所
      瑕疵，即可推斷係被上訴人所供應之中底有所瑕疵。因此
      ，上訴人之上開舉證尚不足以證明其上開抗辯之事實為真
      。
（二）再進一步審究: 被上訴人所交付之中底，是否係造成上訴
      人所製成鞋子鞋跟斷裂之原因，而有上訴人所抗辯之瑕疵
      存在? 就此，原審曾囑託財團法人鞋類暨運動休閒科技研
      發中心為鑑定，囑託鑑定之內容為：1.送鑑定樣品（即上
      訴人主張鞋跟斷裂之鞋子）之中底板，其樣式、規格、材
      質，是否符合上訴人訂購單（批號A0000000、A0000000號
      ）之要求？2.送鑑定樣品，鞋跟斷裂之原因為何，是否係
      中底板之本身瑕疵所致，或係有另外之原因，其原因為何
      ？經鑑定人財團法人鞋類暨運動休閒科技研發中心鑑定後
      以96年2月14日鞋技傑檢字第030號函覆之鑑定報告結論略
      為：一、中底板鑑定：1.進口藍板無法鑑定進口。2.K7鐵
      心材質無法鑑定。3.送鑑樣品馬口鐵厚度有部分為0.4mm
      者。4.中國國家標準CNS2964 G3058碳工具鋼鋼料的規範中
      規定SK7硬度為HRC56以上（訂購單為K7）。5.除了1，2、
      3、4項外，其餘中底板訂購單與送鑑樣品皆符合。二、鞋
      跟斷裂原因鑑定：1.一般貿易商要求鞋跟拔脫強度為51kg
      f，送鑑樣品測試4隻，強度不足者有1隻。2.鞋跟側面上
      端線應與鞋底上平面總長1/4點對齊，送鑑樣品鞋跟側面
      上端線皆未達鞋底全長1/4點位置等語，有該財團法人鞋
      類暨運動休閒科技研發中心函及所附鑑定報告1份在卷可
      稽（見原審卷第275-283頁）。上訴人於本院準備程序中
      再請求鑑定人就原鑑定報告補充說明，經鑑定人於96年11
      月28日鞋技傑檢字第252號函覆略以：「(一)中底板鑑定部
      分：1.送鑑定鞋樣內的中底板為業界俗稱【定型中底】，
      該中底板經拆解後其內含有3.0mm藍板，因無相關資料比
      對驗證，故【進口藍板】無法鑑定為【進口】。2.同1.所
      述中底板經拆解後，其內含鐵心材料，無法鑑定為【K7材
      質】，原因為本中心無鑑定金屬材料之金屬成份光儀的試
      驗機。(二)鞋跟斷裂原因部分：1.系爭鞋類之鞋跟斷裂，本
      中心無法明確鑑定中底板內鐵心材質及強度不足為肇因。
      （送來鑑定樣品中有2隻鞋跟斷裂，其中鐵心並未斷，故
      與函文(三)中所述若鐵心不斷，鞋跟是否必然亦不致斷裂剛
      好相反）2.鞋跟側面上端線應與鞋底平面總長四分之一對
      齊，乃女捲跟鞋底樣版設計技術【基本依據】，為鞋底結
      構組合的一部分，亦係可能為鞋跟斷裂原因之一。」等語
      （見本院卷第59-60頁）。是以，依據上述鑑定報告及補
      充說明內容，送鑑女鞋樣品6雙之鞋跟斷裂原因，與被上
      訴人所生產交付之中底板並無直接關係，而本院亦為相同
      之認定。因此，上訴人抗辯被上訴人所交付之批號A00000
      00、A0000000號之中底板有瑕疵，造成上訴人所生產之鞋
      子鞋跟發生斷裂之情，即無所據，不足採取。
（三）上訴人另抗辯被上訴人曾交付仿冒之紅板，而遭上訴人退
      貨，並因此致使上訴人額外支出空運費用之部分，上訴人
      之舉證，係提出被證12至被證28及被證30至被證34為證。
      然查，上開被證12至被證28等證據包括各批號之上訴人公
      司底部訂購單、被上訴人公司（上面載明東和興實業有限
      公司）之交貨單及上訴人公司之驗收單等證據資料，除各
      批號之上訴人公司底部訂購單、被上訴人公司之交貨單上
      各有被上訴人及上訴人簽章外，上訴人公司之驗收單，則
      僅係上訴人公司單方面之記載，並無被上訴人公司之簽章
      確認，有上述被證12至被證28在卷可據（見原審卷第110-
      147頁）。而上訴人所主張之交期已延誤、使用仿冒中底
      紅板之記載，均係登載於上訴人公司之驗收單，該部分並
      未經被上訴人公司之確認，則該登載是否真實，即非無疑
      。況且依據上訴人之統計，上訴人所主張被上訴人遲延交
      貨之批次計有34次，數量達43,076雙（見原審卷第148頁
      ），數量非少，如真有遲延交貨、使用仿冒紅板之事實，
      何以上訴人均未與被上訴人有所磋商，並留下雙方交涉紀
      錄。因此，上訴人以自行製作之驗收單，而主張被上訴人
      所交付之中底板有所遲延，及使用仿冒之紅板，其證據尚
      有所不足，難予遽採。
（四）另外，上訴人曾提出空運費用明細（即被證30，原審卷第
      218頁），依據上訴人所提出之上述明細，應由被上訴人
      負責之中底製令批單計有「A0000000」、「A0000000」、
      「A0000000」、「A0000000」、「A0000000」及「A00000
      00」等6個批號，而上述明細所載之實際交貨期，分別為
      94年1月13日、94年1月20日、94年2月19日、94年2月22日
      、94年2月22日、94年3月4日，然依據被上訴人所提出上
      訴人不爭執之上述批號貨品之底部訂購單、交貨單所示，
      上述批號貨品之實際交貨時間，則為93年11月23日、93年
      12月10日、94年2月2日、94年2月2日、94年2月2日、93年
      12月29日，有底部訂購單、交貨單（見原審卷第298-311
      頁）在卷可據，上述實際交貨日期，與上訴人所提出之空
      運費用明細所載實際交貨期不符，因此，上訴人所提出上
      述空運費用明細之真實性，即非無疑。再上訴人所提出空
      運提單（見原審卷第219-236頁）上記載上開中底批號之
      實際空運日期分別為94年1月14日、94年1月22日、94年2
      月20日、94年2月23日、94年2月23日、94年3月6日，距離
      被上訴人所提出實際交貨日期為93年11月23日、93年12月
      10日、94年2月2日、94年2月2日、94年2月2日、93年12月
      29日，尚有一段期間，該期間應為上訴人加工製成成品之
      期間。是則，該鞋子成品須空運之原因，是否係可歸責於
      被上訴人，上訴人就此部分之舉證，亦屬不足。
（五）況且兩造之法定代理人曾於原審94年11月16日言詞辯論時
      就上訴人抗辯被上訴人交貨遲延及使用仿冒紅板之事實，
      均有所陳述，其中被上訴人之法定代理人陳稱：「板的問
      題因為每個客戶要求不一樣，因為我弄錯了，後來我全部
      重做，在一個禮拜內完成、交貨，他打電話給我，之後的
      一個禮拜就交貨了，上訴人也有接受，要重新製作的貨款
      當時也已經扣完了，所以要再跟我索賠不合理。當初沒有
      指定材料，但是因為我們合作很久有默契，因為我們的底
      也有其他的材料，因為現場送貨的時候確實有出錯，但是
      已經有加工的材料與工資我們已經賠了，在付款的明細上
      面也有扣」等語（見原審卷第80頁）；上訴人之法定代理
      人針對被上訴人法定代理人之陳述，而回稱：「貨送錯的
      部分我不清楚，我們確實有扣款，」等語（見同上頁）。
      稽上互參，即可得知，就上訴人所抗辯之使用紅板錯誤及
      交貨遲延部分，兩造當時應已有所扣款而為賠償，此或可
      由兩造就此均未有共同之簽認文件存在，顯見斯時雙方已
      達成解決而無簽認文件之必要，上訴人自不得就此再為請
      求。因此，上訴人抗辯：被上訴人使用仿冒紅板因而遭上
      訴人退貨，要求重做，致延誤上訴人對客戶之交貨時程，
      上訴人迫不得已，捨棄預定之客戶負擔運費之海運，改用
      自己負擔昂貴運費之空運，才能準時向客戶交貨。致使上
      訴人額外負擔空運運費之損害，此部分依約亦應由被上訴
      人負賠償責任云云，即失所依據，無足採取。
五、綜上所述，被上訴人主張上訴人於上揭時間向被上訴人下單
    採購中底板，而被上訴人依約定期間內完成交貨，且經上訴
    人於請款單上簽認無誤。而有關上述貨款，尚有3,028,143
    元未給付，被上訴人自得請求上訴人給付該貨款等情為可採
    。上訴人抗辯被上訴人交付之中底板有瑕疵，又被上訴人使
    用仿冒紅板、交貨遲延，造成上訴人受有損失等事實，未能
    舉證以實其說，則其主張所受上開損失抵銷扣除被上訴人之
    本訴請求，均為無可取。從而，被上訴人依據訂購合約之法
    律關係，請求上訴人應給付貨款3,028,143元，及自起訴狀
    繕本送達翌日即94年6月4日起（支付命令於94年6月3日送達
    上訴人，見原審促字卷第9頁）至清償日止，按週年利率百
    分之5計算之利息，即有理由，應予准許。原審為上訴人敗
    訴之判決，於法並無不合。上訴人上訴意旨指摘原判決此部
    分有不當之處，求予廢棄改判，為無理由，應予駁回。又兩
    造就原判決主文第1項部分均陳明願供擔保請求准、免假執
    行之宣告，經核無不合，爰分別酌定相當擔保金額併宣告如
    主文第3項所示。
貳、反訴部分：
一、反訴上訴人主張：因被上訴人交付之中底板有瑕疵，致上訴
    人遭客戶輝騰公司索賠合計3,727,1588元。又因被上訴人遲
    延交貨，致使上訴人有6個批號之鞋子成品，必須改用空運
    出貨，而遭受額外支出空運費用之損失計1,463,427元，合
    計為5,190,585元。爰依瑕疵擔保請求權、給付遲延之損害
    賠償請求權，請求被上訴人賠償上開損失，經抵銷扣除被上
    訴人於本訴請求給付之金額3,028,143元，差額尚有2,162,
    442元。為此提起本件反訴，求為判命被上訴人給付上訴人
    2,162,442元暨自反訴狀繕本送達被上訴人之翌日起至清償
    日止，按週年利率百分之5計算之利息之判決等語。（原審
    駁回上訴人反訴之請求，茲上訴人就此敗訴之反訴部分提起
    上訴）。
二、反訴被上訴人則以：按「當事人主張有利於己之事實者，就
    其事實有舉證之責任。但法律別有規定，或依其情形顯失公
    平者，不在此限。」民事訴訟法第277條定有明文。次按各
    當事人就其所主張有利於己之事實者，均應負舉證責任，如
    不能舉證或其所舉證據，並不能證明其所主張事實之存在，
    即應將其請求駁回。末按當事人主張事實，須負舉證責任，
    倘其所提出之證據，不足為主張事實之證明，自不能認其主
    張之事實為真實。則被上訴人提起反訴，就其所主張之事實
    ，應負舉證責任。上訴人主張被上訴人所交付之中底板有所
    謂之瑕疵及交貨遲延等事實，未能提出證據證明，依上開說
    明，上訴人之主張，自不足採等語，資為抗辯。
三、經查，反訴上訴人所主張之被上訴人交付之中底板有瑕疵，
    致上訴人遭客戶輝騰公司索賠合計3,727,1588元。又因被上
    訴人遲延交貨，致使上訴人有6個批號之鞋子成品，必須改
    用空運出貨，而遭受額外支出空運費用之損失計1,463,427
    元等事實，與其於上開本訴所抗辯之事實同一，而此本訴所
    抗辯之事實，既因舉證不足，而為本院所不採，已如上所述
    ，則上訴人依據此事實而主張被上訴人應賠償其上開損失，
    經抵銷扣除被上訴人於本訴請求，差額尚有2,162,442元。
    為此反訴請求被上訴人應給付上訴人2,162,442元，於法無
    據，不足採取。從而反訴上訴人之上訴顯無理由，原審為其
    敗訴之判決，及駁回其反訴部分之假執行，並無不合。上訴
    意旨指摘原判決此部分不當，求予廢棄改判，為無理由，應
    予駁回。
、本件待證事實已臻明確，兩造其餘攻擊防禦方法及舉證，於
    判決結果已不生影響，爰不一一詳為論述。
肆、據上論結，本件上訴為無理由，依民事訴訟法第449條第1項
    、第463條、第78條、第392條，判決如主文。
中    華    民    國    97    年    5    月     6     日
                    民事第四庭  審判長法  官  王惠一
                                      法  官  林永茂
                                      法  官  王浦傑
上為正本係照原本作成。
如對本判決上訴，須於判決送達後20日內向本院提出上訴狀，未
表明上訴理由者，應於上訴後20日內，向本院提出理由書（須附
繕本）。依法須繳納裁判費並應委任律師為訴訟代理人，始得上
訴。
中    華    民    國    97    年    5    月     6     日
                                      書記官  廖英琇
【附記】
民事訴訟法第466條之1：
(1)對於第二審判決上訴，上訴人應委任律師為訴訟代理人。但上
  訴人或其法定代理人具有律師資格者，不在此限。
(2)上訴人之配偶、三親等內之血親、二親等內之姻親，或上訴人
  為法人、中央或地方機關時，其所屬專任人員具有律師資格並
  經法院認為適當者，亦得為第三審訴訟代理人。
民事訴訟法第466條之2：
  上訴人無資力委任訴訟代理人者，得依訴訟救助之規定，聲請
  第三審法院為之選任律師為其訴訟代理人。


司法院資訊處製作；財團法人民間司法改革基金會備份。
